臺灣高等法院臺中分院刑事判決　　　　　　　　　　　九十四年度上易字第一六號
　　上　訴　人　臺灣彰化地方法院檢察署檢察官
　　被　　　告　壬○○
右上訴人因被告竊盜案件，不服臺灣彰化地方法院九十三年度易字第八二○號中華民
國九十三年九月二十日第一審判決（起訴案號：臺灣彰化地方法院檢察署九十三年度
偵字第五五二八。移
判決如左：
    主  　　文
原判決撤銷。
壬○○共同連續攜帶兇器竊盜，處有期徒刑壹年肆月。如附表二所示之物均沒收。
    事 　　 實
一、壬○○因積欠信用卡債務，經濟狀況不佳，竟與侯佳宏（未到案，由檢察官另行
    通緝中）及真實年籍、姓名不詳綽號「阿昌」之成年男子，共同基於意圖為自己
    不法所有之概括犯意聯絡，先由「阿昌」向侯佳宏指定車款，再由侯佳宏攜帶其
    所有而客觀上足以危害人體之生命、身體安全，可供兇器使用之活動扳手、尖嘴
    鉗、噴火器、鋸片、美工刀、剪刀、扳手、斜口鉗、起子等物（詳如附表二所示
    ），開車搭載壬○○，外出搜尋指定之車輛，並在附表一所示之時間、地點，竊
    取如附表一編號一至四所示被害人所有之自小客車及附表一編號五所示之行動電
    話一具（編號五部分，因車輛無法發動，始轉而竊取車內之行動電話），壬○○
    則在一旁負責把風，於行竊時，二人互以附表二所示之行動電話或無線電對講機
    聯繫，並於得手後，共同將竊取所得如附表一編號一、二、四所示之自小客車，
    駕駛至彰化縣二林鎮臺十七線之省道路上交予「阿昌」，獲取每輛新臺幣（下同
    ）一萬五千元至二萬元不等之報酬，壬○○則從中分得每輛三千元之不法利益。
    嗣於民國九十三年七月二十三日凌晨五時十五分許，壬○○駕駛所竊取如附表一
    編號三所示林靜怡所有由戊○○使用中之車牌號碼六Ｊ─九八九○號自小客車，
    搭載侯佳宏，並懸掛侯佳宏另行竊取之乙○○所有而準備報廢之車牌號碼三Ｖ－
    七七七○號自小客車之車牌兩面（該兩面車牌於九十三年七月二十一日晚間九時
    許，在苗栗縣頭屋鄉北坑村十三號前失竊），在彰化縣員林鎮尋找下手行竊之目
    標，見雅澤實業有限公司所有由丙○○使用中之車牌號碼Ｍ四─五○三二號自小
    客車停放在彰化縣員林鎮○○○路四二之一號路旁，復基於前揭意圖為自己不法
    所有之概括犯意聯絡，以相同之行竊方式，由壬○○負責把風，侯佳宏則攜帶一
    字型及Ｔ字型螺絲起子、鋼鋸及園藝剪各一支，將車門撬開，並入內欲竊取丙○○所有之上開車輛之際，適為附近看管教堂新建工程之陳俊勝、黃健都發覺，且
    經隨後巡邏行經之員警發現，而當場將壬○○逮捕，侯佳宏則乘亂逃逸，該次犯
    行未得逞，現場並於壬○○駕駛之前揭竊得自小客車內起獲侯佳宏或壬○○所有
    供渠等二人行竊所用如附表二所示之工具。
二、案經彰化縣警察局員林分局報請臺灣彰化地方法院檢察署檢察官偵查起訴及移送
    併辦。
    理 　　 由
一、右揭竊盜事實，迭據被告壬○○於警、偵訊中、原審及本院審理時坦承不諱，核
    與被害人甲○○、庚○○○、辛○○、己○○、戊○○、乙○○、丙○○於警詢
    中指訴失竊之情節相符，復經在場目擊證人陳俊勝、黃健都於警詢中證述明確，
    且有贓物認領保管單四紙、台中縣警察局車輛協尋電腦輸入單二紙、彰化縣警察
    局車輛尋獲電腦輸入單一紙、車輛竊盜車牌失竊資料個別查詢報表－查詢車輛認
    可資料五紙、通聯調閱查詢單一紙及現場暨失竊車輛照片十四幀等附卷可稽，復
    有被告或共犯侯佳宏所有扣案如附表二所示之作案工具足資佐證，足徵被告自白
    與事實相符，本件事證明確，被告犯行堪以認定。
二、核被告壬○○所為，係犯刑法第三百二十一條第一項第三款之攜帶兇器竊盜罪及
    刑法第三百二十一條第一項第三款、第二項之攜帶兇器竊盜未遂罪。被告與共犯
    侯佳宏間，互有犯意聯絡及行為分擔，均為共同正犯。被告先後多次竊盜犯行，
    均時間緊接，所犯又係構成要件相同之罪名，顯各基於概括犯意反覆為之，皆為
    連續犯，應依刑法第五十六條之規定，論以攜帶凶器竊盜既遂罪處斷，並加重其
    刑。
三、檢察官上訴意旨略以：(1)被害人辛○○之小客車失竊後，遭歹徒恐嚇取財，經被
    害人拒絕付款後，小客車即被發現燒燬，依該小客車遭竊後又被恐嚇取財，應可
    判斷係被告所為，原審就此具有牽連關係之恐嚇取財罪嫌未及審酌應有未洽。(2)
    被告多次行竊，原審僅量處有期徒刑十月，應屬過輕，請另為適當之量刑等語。
四、本院查：
  (一)依被告於警訊之供述及檢察官九十三年度偵字第六○一九號移送併辦意旨書，被
    告與侯佳宏共同將竊取所得之車輛，載至新竹縣二林鎮○○○○○道上，分別以
    每輛一萬五千元至二萬元之代價，賣給綽號「阿昌」之年籍不詳男子，被告並自
    其中獲得三千元之不法利益等情，據此，被告既將行竊所得車輛出售「阿昌」其
    人並取得不法利益，則其是否確有參與恐嚇取財犯行，即有疑義。
  (二)被害人辛○○於本院行準備程序時到庭陳稱：伊發現所有小客車失竊後，即向警
    方報案，三天後，伊接到歹徒來電，表示可以十八萬元贖回失竊車輛，討價還價
    之後，降到四萬元，但警方以車輛零件可能已遭破壞為由，建議伊不要接受，伊
    向歹徒表示拒絕，歹徒表示要燒燬該車，其後該車亦確遭燒燬。於失竊時，車內
    留有汽車維修單，歹徒可能因而取得伊之電話，伊之戶籍設在雲林縣，但上開車
    輛係於台中失竊，歹徒以電話聯絡時曾表示，伊在雲林失竊之小客車．．，顯然
    歹徒不知小客車失竊地點，伊由此判斷打電話之人並非行竊之人等語。是據此，
    亦難謂被告曾打電話向被害人恐嚇。
  (三)按犯罪事實應依証据認定之，無證據不得推定其犯罪事實。且事實之認定，應憑
    證據，如未能發現相當證據，或證據不足以證明，自不得以推測或擬制之方法，
    以為裁判基礎。檢察官上訴意旨以，辛○○所有小客車係被告所竊，其後因被害
    人拒絕付款贖回後，小客車即被發現燒燬，而判斷係被告所為，應屬推測，在缺
    乏其他積極證據之情形下，不得以上開推測做為認定被告犯有恐嚇取財犯行之依
    據，檢察官此部分之上訴尚無理由，因此移送併辦之九十三年度偵字第七八二三
    號恐嚇取財部分，應由檢察官另行偵辦。
五、原審予以論罪科刑固非無見，惟本件被告及其共犯持附表二所示工具，行竊附表
    一所示物品，其等所使用工具種類、數量龐雜，行竊所得包括四部小客車，犯罪
    情節及所生危害非輕，原判決僅量處有期徒刑十月，應屬過輕，檢察官上訴意旨
    認量刑過輕為有理由，應予撤銷改判。爰審酌上情、被告之素行、犯罪之動機、
    目的、手段、竊盜之次數暨所竊財物之價值、所生危害及其犯罪後之態度等一切
    情狀，量處如主文第二項所示之刑，以資懲儆。扣案如附表二所示之工具，或係
    被告所有，或為共犯侯佳宏所有並供本件竊盜所用之物，此據被告供明在卷，併
    依刑法第三十八條第一項第二款之規定宣告沒收之。臺灣彰化地方法院檢察署九
    十三年度偵字第六○一九號移送併辦部分，因與本件業經起訴部分為屬同一事實
    ，乃同一案件，本院自得併予審理，附此敘明。
六、據上論結，應依刑事訴訟法第三百六十九條第一項前段、第三百六十四條、刑事
    訴訟法第二百九十九條第一項前段，刑法第二十八條、第五十六條、第三百二十
    一條第一項第三款、第三十八條第一項第二款，判決如主文。
本案經檢察官丁○○到庭執行職務。
中      華      民      國    九十四   年      二      月      十六     日
                                    臺灣高等法院臺中分院刑事第四庭
                                          審判長法  官  洪  耀  宗
                                                法  官  江  德  千
                                                法  官  劉  登  俊
右正本證明與原本無異。
不得上訴。
                                                書記官  鄧  智  惠
中      華      民      國      九十四   年      二       月    十七    日
附表一：
┌───┬─────────┬─────────┬───────────┐
│編  號│時            間  │地　　　　　　　點│　 被害人及遭竊物品   │
├───┼─────────┼─────────┼───────────┤
│  一  │九十三年七月一日下│台中縣潭子鄉勝利五│竊取甲○○所有之車牌號│
│      │午十四時許        │街四一號對面      │碼五Ｒ─四一六八號自小│
│      │                  │                  │客車一輛              │
├───┼─────────┼─────────┼───────────┤
│  二  │九十三年七月六日上│台中縣豐原市○○路│竊取庚○○○所有之車牌│
│      │午六時許          │三九八號前騎樓    │號碼五Ｒ─○九○五號自│
│      │                  │                  │小客車一輛            │
├───┼─────────┼─────────┼───────────┤
│  三  │九十三年七月六日上│台中縣大甲鎮○○路│竊取潘林春櫻所有由林春│
│      │午十時許          │與文武路路口      │雄使用中之車牌號碼六Ｊ│
│      │                  │                  │－九八九○號自小客車一│
│      │                  │                  │輛。                  │
├───┼─────────┼─────────┼───────────┤
│  四  │九十三年七月十九日│台中市○○路○段三│竊取辛○○所有之車牌號│
│      │下午十三時許      │十巷口福壽橋旁    │碼六一六○─ＧＭ號自小│
│      │                  │                  │客車一輛              │
├───┼─────────┼─────────┼───────────┤
│  五  │九十三年七月二十一│台中縣潭子鄉○○路│竊取己○○置放在其所有│
│      │日上午六時許      │一段十四號對面路旁│之自小客車內之摩托羅拉│
│      │                  │                  │行動電話一具（序號四四│
│      │                  │                  │00000000000│
│      │                  │                  │一二號）              │
└───┴─────────┴─────────┴───────────┘
附表二：扣案工具
（除行動電話二具為被告壬○○所有外，其餘皆為共犯侯佳宏所有）
１、活動扳手一支
２、尖嘴鉗一支
３、噴火器一具
４、鋸片二支
５、美工刀一支
６、剪刀一支
７、固定扳手二支
８、斜口鉗三支
９、起子九支
１０、活動扳手一套
、老虎鉗二支
、萬用鉗一支
、平台夾一具
、Ｔ字型扳手一支
、鐵管一支
、銼刀十支
、膠帶三捲
、鑰匙七十三支
、布質手套四雙
、行動電話三具
、無線電對講機一具
                                                               　　 Ｒ
